臺灣臺中地方法院刑事判決　　　　　　　　　　　 九十二年度交易字第六六三號
　　公　訴　人　臺灣臺中地方法院檢察署檢察官
　　被　　　告　乙○○
右列被告因過失致死案件經檢察官提起公訴（九十二年度偵字第二二二八四號）本院
判決如左：
    主      文
乙○○因過失致人於死，處有期徒刑柒月。
    事      實
一、乙○○於民國九十二年六月十六日十八時許，無駕駛執照而仍騎乘車號ＶＰＨ－
  ９１０號重型機車，由東往西方向行駛台中市○○○路○段一五０號前之巷道時
    ，原應注意車前狀況，並隨時採取必要之安全措施，且依當時天氣晴朗，路面乾
    燥無缺陷亦無障礙物，視距良好，並無不能注意之情事，適黃尚亦由東往西方向
    行走於台中市○○○路○段一五０號前之巷道，乙○○不慎自後方撞擊在前方行
    走之黃尚，致黃尚倒地，受有左前額挫傷及擦傷一Ｘ一公分之頭部外傷、顱內出
    血、左股骨骨折、左髁骨折、左手肘擦傷四Ｘ一公分之傷害，經送往台中市○○
    ○路澄清醫院救治，仍於九十二年九月十三日上午不治死亡。
二、案經黃尚之女甲○○訴請台灣台中地方法院檢察署檢察官偵查起訴。
    理      由
一、訊據被告乙○○固不否認有於前開時地騎乘機車與黃尚發生擦撞，然矢口否認有
    過失致死之犯行，辯稱當時是行走在前方的黃尚突然上半身倒向機車、左手肘碰
    撞到機車右側手把後跪坐在地上，隨即往右後方仰躺，伊則立即停車、未碰撞到
    黃尚身體其他部位云云。惟查，被害人黃尚於事發前正獨力行走於巷道內，而事
    發後送醫救治時黃尚已受有左前額挫傷及擦傷、左股骨骨折、左髁骨折、左手肘
    擦傷等傷害，有澄清醫院診斷證明書及該院九十二年十一月六日函在卷為憑，就
    黃尚之傷勢以觀，顯然黃尚當時係遭到由後方騎機車同方向而來之被告，自後方
    撞擊左手及左腿、左足髁等部位，以致黃尚向前跌倒、頭部撞擊地面而受傷，被
    告辯稱當時黃尚之上半身向左側傾倒，以致其機車僅擦撞黃尚之左手肘、黃尚係
    往後方仰躺云云，顯然均與診斷證明書及覆函之記載不符而無足採信。本件此外
    並有舉發違反道路交通管理事件通知單、照片二十張附卷為憑。而被害人黃尚係
    因本件車禍受有頭部外傷，造成顱內出血而死亡，業據檢察官督同檢驗員相驗明
    明確，有相驗屍體證明書、驗斷書、及勘驗筆錄各一份、照片九張在卷可稽。按
    車輛行駛時，駕駛人應注意車前狀況，並隨時採取必要之安全措施。道路交通安
    全規則第九十四條第三項訂有明文，被告於行車時自應注意上開規定，而依當時
    天氣晴朗，路面乾燥、無缺陷及無障礙物，視距良好，並無不能注意之情形，竟
    疏於注意以致肇事，被告顯有過失，又被害人黃尚係因本件車禍死亡，則被告之
    過失行為與被害人之死亡間有因果關係。被告犯行堪以認定。
二、核被告乙○○所為，係犯刑法第二百七十六條第一項之過失致人於死罪。被告無
    駕駛執照駕車，因而致被害人死亡，依道路交通管理處罰條例第八十六條第一項
    之規定加重其刑。爰審酌被告之過失程度、本次車禍造成被害人死亡之家屬傷痛
    程度，又未與被害人家屬達成和解及其犯後態度等一切情狀，量處如主文所示之
    刑。
據上論斷，應依刑事訴訟法第二百九十九條第一項前段，道路交通管理處罰條例第八
十六條第一項，刑法第二百七十六條第一項，罰金罰鍰提高標準條例第一條前段，判
決如主文。
中      華      民      國      九十三    年      三    月     廿六     日
                                  臺灣臺中地方法院交通法庭
                                    審判長法官  許  金  樹
                                          法官  張  清  洲
                                          法官  郭  德  進
右正本證明與原本無異。
如不服本判決，應於判決送達後十日內向本院提出上訴狀( 應附繕本 )，上訴於臺灣
高等法院臺中分院。
                                          書記官
中      華      民      國      九十三    年      三    月     廿九     日
刑法第二百七十六條第一項：
一、因過失致人於死者，處二年以下有期徒刑、拘役或二千元以下罰金。
                                                                        Ｂ
